臺灣嘉義地方法院民事裁定  
111年度司繼字第58號
聲  請  人  蔡崇文  



被繼承人    陳徽    
上列聲請人聲請對被繼承人陳徽選任遺產管理人事件，本院裁定
如下：
    主  文
選任蘇明道律師（地址：台南市○○區○○里○○街00號）為被繼承人
陳徽（男，明治33年3月24日生，民國34年8月24日死亡，生前最
後住所：臺南州嘉義市檜町三丁目三十二番地）之遺產管理人。
准對被繼承人陳徽之繼承人為承認繼承之公示催告。
被繼承人陳徽之大陸地區以外繼承人，應自前項公示催告揭示之
日起，壹年內承認繼承，上述期限屆滿，無繼承人承認繼承時，
被繼承人之遺產，於清償債權，並交付遺贈物後，如有剩餘即歸
屬國庫。
聲請程序費用新臺幣1,000元由被繼承人陳徽之遺產負擔。
    理  由
一、按先順序繼承人均拋棄其繼承權時，由次順序之繼承人繼承
    。其次順序繼承人有無不明或第四順序之繼承人均拋棄其繼
    承權者，準用關於無人承認繼承之規定；繼承開始時，繼承
    人之有無不明者，由親屬會議於一個月內選定遺產管理人，
    並將繼承開始及選定遺產管理人之事由，向法院報明；無親
    屬會議或親屬會議未於繼承開始時起一個月內選定遺產管理
    人者，利害關係人或檢察官，得聲請法院選任遺產管理人。
    民法第1176條第6項、第1177條、第1178條第2項定有明文。
    又公示催告期限屆滿，無繼承人承認繼承時，其遺產於清償
    債權，並交付遺贈物後，如有賸餘，歸屬國庫，民法第1185
    條規定甚明。
二、聲請意旨略以：聲請人與被繼承人共有坐落臺南市○○區○○段
    000○000地號土地，聲請人欲訴請裁判分割系爭土地，惟被
    繼承人已死亡，法定繼承人有無不明，又無親屬會議選定遺
    產管理人，為求裁判分割之訴訟程序順利進行，為確保聲請
    人之權利，聲請人實有爰以利害關係人依法選任遺產管理人
    等語，並提出戶籍謄本、繼承系統表及土地登記第一類謄本
    為證。經本院審核上揭文件，足認聲請人之上開主張堪信為
    真實，且核與首揭法條規定，尚無不合。
三、經查，本件被繼承人陳徽之繼承人死亡或不明，且其親屬會
    議未依民法第1177條之規定選定遺產管理人。又擔任遺產管
    理人，主要係彙整被繼承人之財產，踐行被繼承人債權、債
    務之確認，並作適法合理之分配，且於有繼承人承認繼承時
    或遺產分配後，尚有剩餘時，將遺產移交繼承人或國庫，此
    須熟悉相關法律程序進行遺產處分；本院審酌具律師身分之
    人，受有法律之專業訓練，嫻熟公示催告、分割共有土地等
    相關法律程序，且對於遺產管理人依法應盡之管理職責，當
    較一般未受法學訓練之人更為明瞭；從而，如將被繼承人之
    遺產交由律師管理，應有利於處理後續之遺產問題，且律師
    之行止均受有律師法之規範，其執行遺產管理人之職務更能
    公正適法，應適於擔任遺產管理人職務，茲為使本件被繼承
    人所留遺產之處置順利進行，經徵詢後選任蘇明道律師為被
    繼承人陳徽之遺產管理人為適當，並依法為承認繼承之公示
    催告。
四、依家事事件法第127條第4項，爰裁定如主文。
五、如對本裁定不服，應於裁定送達後10日之不變期間內，向本
    院提出抗告狀，並繳納抗告費新臺幣1,000元。
中　　華　　民　　國　　111 　年　　8 　　月　　17　　日
               家事法庭  司法事務官 黃冠嵐          
正本係照原本作成。
中　　華　　民　　國　　111 　年　　8 　　月　　17　　日
                         書　記　官　朱鴻明